臺灣高等法院民事裁定　　　　　　　　　95年度抗字第1566號
抗　告　人　盈碩國際股份有限公司
法定代理人　乙○○
抗　告　人　丙○○
相　對　人　山太元開發股份有限公司
法定代理人　甲○○
上列當事人間確認股權事件，抗告人對於中華民國95年09月19日
臺灣板橋地方法院95年度補字第976號裁定提起抗告，本院裁定
如下：
    主  文
抗告駁回。
抗告訴訟費用由抗告人負擔。
    理  由
一、按訴訟標的之價額不能核定者，以民事訴訟法第466條所定
    不得上訴第三審之最高利益額數加十分之一定之，同法第77
    條之12定有明文。
二、本件相對人以抗告人為被告，於原法院起訴請求確認抗告人
　　丙○○就其在抗告人盈碩國際股份有限公司（以下簡稱盈碩
  　公司）登記之股份6,000股存在。經原法院以該訴訟標的之
　　價額未於市場流通而不能核定，乃依首揭規定核定訴訟標的
　  價額為新台幣（下同）1,650,000元。
三、抗告人抗告意旨以盈碩公司之資本額為20,000,000元，雖因
    股份未於市場流通而無交易價額，然依抗告人公司資產負債
    表所示，淨值總額為22,442,587元，以發行股份總數20,000
    股換算結果，每股淨值為1,122元（22,442,587/20,000=112
    2），且依盈碩公司95年度上半年資產負債表所示，股東權
    益淨值為20,581,278元，換算每股之淨值約為1,029元，故
    本件相對人訴請確認丙○○對盈碩公司之6,000股股權存在
    ，其因本案勝訴所得受之利益，即為確認該6,000股股權存
    在所代表之該部分盈碩公司資產淨額，其訴訟標的之價額應
    為6,732,000元（1,122x6,000=6,732,000）、6,174,000元
    （1,029X6,000=6,174,000)，固據提出盈碩公司92年12月31
    日資產負債表、95年上半年資產負債表為證。惟為相對人所
    否認。查，相對人係於95年8月22日提起前揭確認之訴，故
    抗告人提出盈碩公司92年12月31日之資產負債表，並無法證
    明盈碩公司每股股份於起訴之交易價額為何。另盈碩公司實
    收資本因未達30,000,000元以上（實收資本僅20,000,000元
    ），故其提出95年6月30日之資產負債表並未經會計師簽證
    ，此經盈碩公司陳明在卷（見本院卷第25頁）。因此，本院
    乃囑託台北市會計師公會（以下簡稱會計師公會）鑑定盈碩
    公司於95年8月22日起訴時之每股淨值為何？經會計師公會
    指派羅震國會計師鑑定，羅震國會計師乃於96年1月4日函請
    盈碩公司儘速備妥該公司之業務、帳目及財產資料以利鑑定
    程序之進行，惟抗告人迄96年3月12日仍未提出該資料俾供
    鑑定，本院再函請抗告人於文到5日內配合辦理，否則視同
    不鑑定，詎抗告人於96年3月23日、3月27日收受送達，有該
    送達證書在卷可按（見本院卷第62頁、第63頁），仍未依限
    辦理，有羅震國會計師96年4月9日函在卷可憑（見本院卷第
    66頁）。因此，抗告人既未能證明盈碩公司每股淨值為何，
    原法院以該公司之股份價額不能核定，依民事訴訟法第466
    條所定不得上訴第三審之最高利益即1,500,000元加十分之
    一即1,650,000元定其訴訟標的價額，要無不合，抗告意旨
    摘原裁定不當，為無理由，應予駁回。
四、據上論結：本件抗告為無理由，爰裁定如主文。
中　　華　　民　　國　　96　　年　　4　　月　　12　　日
                    民事第十二庭
                        審判長法　官   鄭雅萍
　　　　　　　　　　　　　　　法　官   林恩山
　　　　　　　　　　　　　　　法　官   蘇芹英
正本係照原本作成。
本裁定除以適用法規顯有錯誤為理由，並經本院許可外，不得再
抗告。如提起再抗告，應於收受後10日內委任律師為訴訟代理人
向本院提出再抗告狀。並繳納再抗告費新台幣１千元。
中　　華　　民　　國　　96　　年　　4 　　月　　13　　日
　　　　　　　　　　　　　　　書記官   林初枝
